

### **Hajer CHIKHA**

**Full Stack Developper** 

Email: <a href="mailto:chikhahajer@gmail.com">chikhahajer@gmail.com</a>

Adresse: Paris, France

**Téléphone:** +33 7 53 38 65 98

**LinkedIn**: www.linkedin.com/in/hajer-chikha

### À PROPOS

Développeuse Web Full Stack prolifique ayant trois ans d'expérience avec une passion pour le dépassement des anciens « best-yets ». Dispose d'une expérience approfondie en méthodologies agiles et une maîtrise de diverses compétences techniques, analytiques et de résolution de problèmes permettant la conception d'applications Web performantes de zéro jusqu'au déploiement final qui alimentent l'avantage concurrentiel et la croissance des revenus.

### **FORMATION**

### ECOLE NATIONAL DES INGENIEURS DE CARTHAGE (ENICarthage) — Septembre 2018 - Août 2021

• Diplôme national d'ingénieur en informatique .

### Institut Préparatoire aux Études d'Ingénieurs El Manar (IPEIM) — Septembre 2016 - Juin 2018

• Diplôme préparatoire aux études d'Ingénieurs physique technique.

### **EXPÉRIENCE PROFESSIONNELLE**

### INGÉNIEUR Développeur Full Stack – InovTech France – Avril 2023 - Présent

La participation à la conception et au développement des applications Web Odoo .

- Conception de l'architecture **Back-end** en j**ava Spring Boot** et **Front-end** et développement de l'application intitulé **Odoo** en j**ava Spring Boot** et en **ReactJS**.
- Développement des différents **API**s selon les normes **RESTful** pour permettre les communications entre les différents micro services de l'application .
- Optimisation et implémentations des nouvelle procédures, vues PL/SQL pour faciliter la récupération des données lourdes.
- Participation aux différentes cérémonies **SCRUM** (Daily meeting, sprint planning, sprint revue et rétrospective).

Environnement technique : Java 8 , Spring Data, Spring Security, ReactJS , Redux , Micro services, Postgres SQL.

# INGÉNIEUR R&D: Développeur Full Stack – SAGEMCOM: IT Manufacturing – Septembre 2021 - mars 2023

La participation à la conception et au développement des diverses fonctionnalités d'une application Web qui permet la gestion du cycle de fabrication des cartes électroniques ,dont les missions sont les suivantes :

- Conception de l'architecture **Back-end** en j**ava Spring Boot** et **Front-end** et développement de l'application intitulé **GesCar** en j**ava Spring Boot** et en **ReactJS** « from Scratch ».
- Développement des différents APIs selon les normes RESTful pour permettre les communications entre les différents micro services de l'application GesCar.
- Optimisation et implémentations des nouvelle procédures, vues PL/SQL pour faciliter la récupération des données lourdes.
- Gestion des conflits via GitLab et traitement des bugs issus lors de la phase de validation.
- Intégration et déploiement de l'application **GesCar** au sein du réseau social d'entreprise en mode **SaaS** intitulé **Bubble** via **Docker** .
- Participation à l'intégration continue (CI/CD) des différents Clusters via Jenkins et Kubernetes.
- Participation aux différentes cérémonies **SCRUM** (Daily meeting, sprint planning, sprint revue et rétrospective).
- Génération et traitement des tickets sur les outils de gestion des taches Jira et Asana.

Environnement technique: Java 8,11, Spring Data, Spring boot, Kubernetes, Jenkins, Docker, Git, SockJs, ReactJS, Redux, Hibernate, Micro services, Postgres SQL.

# INGÉNIEUR R&D : Développeur Full Stack – SAGEMCOM : IT Manufacturing – Février 2021 - Aout 2021

La conception et développement d'une application Web intitulé **GesRem** qui permet la gestion et le suivie des containers et de créer un planning quotidien des remorques maritimes au sein d'une équipe Scrum de 3 personnes :

- Conception de l'architecture **Back-end** java **Spring Boot** et **Front-end Angular** et développement de l'application « from Scratch ».
- Implémentation une application web gérant l'entrée et la sortie des conteneurs exporté par voie maritime .
- Développement des différents **API**s selon les normes **RESTful** pour permettre les communications entre les différents micro services des applications.
- Optimisation et implémentations des nouvelle procédures, vues PL/SQL pour faciliter la récupération des données lourdes.
- Génération des micro-services et implémentation des services.
- Développement des User Stories en respectant les documents fonctionnels rédigés par les analystes.
- Participation aux différentes cérémonies SCRUM (Daily meeting, sprint planning, sprint revue et rétrospective)
- Gestion des conflits via Git.
- Présentation de l'avancement du projet à la fin de chaque Sprint aux Scrum Master et Product Owner.

**Environnement technique**: Angular, Spring Boot, java, Git, html, css, TypeScript, ,SockJs, Micro services, Maven ,Postgres SQL.

### STAGE: Développeur FrontEnd ReactJS – UIB: groupe société générale – Avril 2020 - Septembre 2020

La conception et développement d'une application Web intitulé **GRUI** qui permet de remplacer les conseiller clientèle du banque par l'utilisation des robots dont leur utilisation est devenue primordiale suite au confinement imposé par le COVID19, au sein d'une équipe Scrum de 5 personnes :

- Conception de l'architecture **Front-end** et développement de l'application.
- Implémentation du interfaces permettant la gestion des robots UIPath fournissant des solutions d'automatisation robotisée des processus. Suite au confinement imposé par le COVID19 l'utilisation des robots est devenue primordiale d'ou la nécessité d'une application web permettant la gestion.
- Génération des micro-services et implémentation des services.
- Présentation de l'avancement du projet à la fin de chaque Sprint aux Scrum Master et Product Owner.

**Environnement technique**: ReactJs, Redux, Git, NodeJs, JavaScript, Micro services, Postgres SQL, JAVA, Spring Boot.

### **COMPÉTENCES TECHNIQUES**

#### LANGAGES DE PROGRAMMATION

• Typescript – Java – Python - JavaScript -TypeScript – HTML5 – CSS3 – PL/SQL – C# – C++ .

### FRAMEWORKS, LIBRAIRIES ET TECHNOLOGIES

• Angular - Spring boot - Spring Security - Bootstrap - Maven - Hibernate - ReactJS - Redux

### **BASE DE DONNÉES**

• PostgreSQL - MySQL - SQL Server .

#### **MÉTHODES AGILES**

• Scurm

#### **GESTION DE PROJET**

• GitHub - GitLab - Jenkins - Kubernetes - Jira - Docker.

### **LANGUES**

- Français Bilingue C2
- Anglais Bilingue C2
- Español Intermédiaire -A2
- Arabe Langue maternelle